臺灣士林地方法院刑事判決　　　　　　96年度交簡上字第13號
上　訴　人
即　被　告　甲○○
上列上訴人因公共危險案件，不服本院95年度交簡字第297 號中
華民國95年12月20日第一審刑事簡易判決（聲請簡易判決處刑書
案號95年度偵字第9537號），提起上訴，本院管轄之第二審合議
庭判決如下：
    主  文
上訴駁回。
    事實及理由
一、本案經本院審理結果，認第一審判決被告甲○○犯刑法第18
    5 條之3 之服用酒類，不能安全駕駛動力交通工具而駕駛罪
    ，累犯，處有期徒刑3 月，並諭知如易科罰金以新臺幣（下
    同）1 千元折算1 日，其認事、用法及量刑均無不當，應予
    維持，引用第一審判決書記載之犯罪事實、證據及理由（如
    附件判決書）。
二、上訴人即被告之上訴意旨略稱：當時因其行動不方便，所以
    騎車至住處附近購買消夜，因其酒後駕車而涉犯本罪，犯後
    已坦承犯行，且行動不便，請求從輕量刑及宣告緩刑等語。
三、然按法官於有罪判決中，究應如何量處罪刑，抑或是否宣告
    緩刑等，均為實體法賦予審理法官裁量之刑罰權事項，法官
    行使此項裁量權，自得依據個案情節，參諸刑法第57條所定
    各款犯罪情狀之規定，於該法定刑度範圍內，基於合義務性
    之裁量，量處被告罪刑；質言之，法官為此量刑之裁量權時
    ，除不得逾越法定刑或法定要件外，尚應符合法規範之體系
    及目的，遵守一般有效之經驗及論理法則等法原則，亦即應
    兼顧裁量之外部及內部性，如非顯然有裁量逾越或裁量濫用
    之違法情事，自不得任意指摘為違法（最高法院75年臺上字
    第7033號判例意旨參照）。且按緩刑之宣告，除應具備一定
    條件外，並須有可認為以暫不執行刑罰為適當之情形，始得
    為之，固屬法院裁判時得依職權裁量之事項。惟法院行使此
    項裁量職權時，必須符合所適用之法規之目的，更進一步言
    ，必須受法律秩序之理念所指導，即應受比例原則、平等原
    則等一般法律原則之支配；此之所謂比例原則，指法院行使
    此項職權判斷時，須符合客觀上之適當性、相當性及必要性
    之價值要求，不得逾越，用以維護刑罰之均衡；而所謂平等
    原則，非指一律齊頭式之平等待遇，應從實質上加以客觀判
    斷，對相同之條件事實，始得為相同之處理，倘若條件事實
    有別，則應本乎正義理念，予以分別處置，禁止恣意為之（
    參最高法院96年度台上字第1090號判決），經查：
（一）被告曾因酒後駕車，涉犯刑法第185 條之3 之罪，經本院
      於89年9 月26日以89年度士交簡字第351 號刑事簡易判決
      判處罰金4000元，於89年11月20日繳清罰金執行完畢等情
      執行紀錄，有台灣高等法院被告前案紀錄表附卷可稽，此
      次再為本件犯行，顯未因前案刑事訴追、執行之教訓而知
      警惕；且本案酒精濃度測試值高達每公升0.58毫克，有酒
      精濃度測試結果單在卷可按（偵查卷第12頁），其犯行情
      節非輕。是以原審審酌被告本次酒醉駕車之酒醉程度及駕
      駛車輛種類，與犯罪後坦承犯行等一切情狀，量處有期徒
      刑3 月，並諭知以1 日1 千元定其易科罰金之折算標準，
      其認事用法並無違誤，而其所量處有期徒刑3 月部分如易
      科罰金為9 萬元，衡之刑法第185 條之3 法定最重本刑為
      有期徒刑1 年，尚屬中低度刑度，足認該量刑已屬妥適，
      上訴人仍以上述意旨提起上訴為無理由。
（二）再參以被告於本院審理期日，就本院質以其曾因酒醉駕車
      經法院判刑後為何還再犯？被告尚執稱：人都會貪圖方便
      ，只要不被警察查獲就好等語；顯見被告未反省其酒後駕
      車已造成其他用路人之生命、身體財產之危害，無視法律
      規定及政府強力宣導酒駕禁令，於飲酒後猶執意駕駛動力
      交通工具，對其他道路使用者之潛在性危險甚高，危害非
      輕，難認無再犯之虞。是被告以其經濟困難，請求宣告緩
      刑，非有理由。
（三）綜上而論，本院綜核上情，並考量被告前曾因殺人未遂、
      違反麻醉藥品管理條例案件、妨害公務案件，經法院判刑
      確定，前開案件接續執行，並於86年12月29日縮刑期滿執
      行完畢，有台灣高等法院被告前案紀錄表附卷可稽，素行
      非佳，認原審對被告甲○○所為，係犯刑法第185 條之3
      之公共危險罪，判處有期徒刑3 月，並諭知易科罰金之折
      算標準，其認事用法並無違誤，量刑亦屬妥適，被告提起
      上訴為無理由，應予駁回。
據上論斷，應依刑事訴訟法第455 條之1 第1 項、第3 項、第36
8 條、第373 條，判決如主文。
本案經檢察官邱智宏到庭執行職務。
中　　華　　民　　國　　96　　年　　6 　　月　　12　　日
　　　　　　　　　刑事第七庭審判長法　官  趙文卿
                                  法  官  楊得君
                                  法  官  王俊雄
以上正本證明與原本無異。
本件不得上訴。
                                  書記官  林靜枝
中　　華　　民　　國　　96　　年　　6 　　月　　14　　日
